【裁判字號】    99,易,282
【裁判日期】    991005
【裁判案由】    竊盜
【裁判全文】
臺灣臺東地方法院刑事判決               99年度易字第282號
公  訴  人  臺灣臺東地方法院檢察署檢察官
被      告  丙○○
上列被告因竊盜案件，經檢察官提起公訴（99年度偵字第1645號
），本院依簡式審判程序審理判決如下：
    主    文
丙○○攜帶兇器竊盜未遂，處有期徒刑肆月，如易科罰金，以新
臺幣壹仟元折算壹日。
    犯罪事實
一、丙○○基於意圖為自己不法所有之犯意，於民國98年11月7
    日晚上8時許（起訴書誤載為98年10月7日晚上9時許），在
    臺中市○區○○○路2段93號對面之停車格，持客觀上可供
    兇器使用之車窗擊破器1支（另案扣押，業經沒收執行），
    打破乙○○所有、停放於該停車格內之車牌號碼8107－DU號
    自小客車之副駕駛座車窗後（毀損部分未據告訴），即從破
    損之車窗所產生之空間，伸手進入該車內之副駕駛座旁之置
    物箱及排擋器附近之置物盒物色財物，因未發現值錢之物品
    ，遂放棄行竊，故未竊取任何財物得逞。嗣經乙○○於同日
    晚上8時25分許，發現其上開車輛之車窗遭破壞而報警處理
    ，經警於同日晚上9時許，前往上開案發地點勘查，於該車
    輛右前車窗外側玻璃鏡面，以光源氰丙烯酸酯法採獲指紋2
    枚，經送鑑定比對後發現，其中1枚指紋與丙○○留存於警
    局之指紋卡之右小指指紋相符，而查悉上情。
二、案經臺中市政府警察局第二分局報由臺灣臺中地方法院檢察
    署呈請臺灣高等法院檢察署檢察長令轉灣臺東地方法院檢察
    署檢察官偵查起訴。
    理    由
一、據以論罪之證據名稱：
（一）被告丙○○於警詢、檢察官偵訊及本院準備程序、審理時
      之自白。
（二）證人即被害人乙○○於警詢中之證述。
（三）內政部警政署刑事警察局98年11月27日刑紋字第09801644
      65號鑑驗書、被告丙○○之指紋卡片、臺中市警察局第二
      分局現場勘察報告1份及現場照片12張。
（四）綜上各節相互參研，堪認被告上開任意性自白確與事實相
      符，應堪採信。本件事證已臻明確，被告前揭犯行堪以認
      定，應予依法論科。
二、論罪與科刑：
    按刑法第321條第1項第3款之攜帶兇器竊盜罪，係以行為人
    攜帶兇器為其加重條件，此所謂兇器，其種類並無限制，凡
    客觀上足以對人之生命、身體、安全構成威脅，具有危險性
    之兇器為已足，並不以攜帶之初有行兇之意圖為必要，最高
    法院79年臺上字第5253號判例意旨可資參照。查本案被告丙
    ○○攜至竊盜地點之車窗擊破器1支，係金屬材質、質地堅
    硬之物，倘持以抵拒，足以危害於他人生命、身體之安全，
    客觀上應認屬兇器無疑。核被告上開所為，係犯刑法第321
    條第2項、第1項第3款之攜帶兇器竊盜未遂罪。又被告已著
    手於犯罪行為之實行而不遂（未發生竊得財物之結果），為
    未遂犯，爰依刑法第25條第2項之規定，按既遂犯之刑度減
    輕其刑。爰審酌被告正值青壯之年，不知努力工作以獲取正
    當報酬，反以攜帶兇器之方式，恣意竊取他人財物，侵害他
    人財產權，影響社會治安甚鉅，暨被告犯後坦承犯行之犯後
    態度，其竊盜之動機、目的、手段、被害人所受損害，其素
    行、前科（前因詐欺案件，經臺灣彰化地方法院以96年度彰
    簡字第942號判處拘役25日，於96年12月28日易科罰金執行
    完畢；又因贓物案件，經同法院以96年度簡字第322號判處
    拘役10日，於97年2月13日易科罰金執行完畢，見卷附臺灣
    高等法院被告前案紀錄表；於本件均不構成累犯）、智識程
    度、生活狀況（國中肄業，從事過臨時工、鷹架工等工作，
    未婚，無子）等一切情狀，量處如主文所示之刑，併諭知易
    科罰金之折算標準。又被告用以遂行本案竊盜犯行所使用之
    車窗擊破器1支，固為被告所有供本件竊盜所用之物，惟該
    工具業經臺灣臺中地方法院另案以98年度易字第3772號判決
    宣告沒收，且經臺灣臺中地方法院檢察署檢察官以99年2月1
    日中檢輝矩字第008960號扣押沒收物品處分命令執行之（見
    本院卷第17、18頁），則本院自無庸贅予宣告沒收，附此說
    明。
三、應適用之法條：
    依刑事訴訟法第273條之1第1項、第299條第1項前段、第310
    條之2、第454條，刑法第321條第2項、第1項第3款、第25條
    第2項、第41條第1項前段，判決如主文。
本案經檢察官甲○○到庭執行職務
中    華    民    國    99    年    10    月    5    日
                  刑事第四庭    法  官  盧亨龍
以上正本證明與原本無異。
如不服本判決應於收受送達後10日內向本院提出上訴書狀，並應
敘述具體理由；其未敘述上訴理由者，應於上訴期間屆滿後20日
內向本院補提理由書（均須按他造當事人之人數附繕本）。「切
勿逕送上級法院」。告訴人或被害人對於本判決如有不服，請書
具不服之理由狀，請求檢察官上訴者，其上訴期間之計算係以檢
察官收受判決正本之日期為準。
                                書記官  石佳琪
中    華    民    國    99    年    10    月    6     日
附錄本案論罪科刑法條全文：
刑法第321條
犯竊盜罪而有左列情形之一者，處六月以上、五年以下有期徒刑
：
一、於夜間侵入住宅或有人居住之建築物、船艦或隱匿其內而犯
之者。
二、毀越門扇、牆垣或其他安全設備而犯之者。
三、攜帶兇器而犯之者。
四、結夥三人以上而犯之者。
五、乘火災、水災或其他災害之際而犯之者。
六、在車站或埠頭而犯之者。
前項之未遂犯罰之。

司法院資訊處製作；財團法人民間司法改革基金會備份。
